【裁判字號】    90,交聲,45
【裁判日期】    900717
【裁判案由】    違反道路交通管理處罰條例聲明異議
【裁判全文】
臺灣基隆地方法院交通事件裁定                        九十年度交聲字第四五號
    受處分人  乙○○
    即異議人
    代  理人  甲○○
右列受處分人因違反道路交通管理處罰條例案件，對於交通部公路局臺北區監理所基
隆監理站九十年四月二十日所為之處分 (原處分：基警交字第Ｒ0000000號、
ＲＡ0000000號），聲明異議，本院裁定如左：
    主  文
異議駁回。
    理  由
一、按汽車駕駛人在設有禁止停車標誌、標線之處所停車者；或在道路收費停車處所
    停車，不依規定繳費者，處汽車駕駛人新臺幣六百元以上一千二百元以下罰鍰，
    道路交通管理處罰條例第五十六條第一項第四款、第十款定有明文。
二、原處分意旨略以：受處分人乙○○於民國（下同）八十九年十一月四日八時二十
    五分許，駕駛車號Ｄ二─一一０二號自用小客車，在仁二路計時停車之處所停車
    ，不依規定繳費，經收費處人員向基隆市警察局交通警察隊舉發，依道路交通管
    理處罰條例第五十六條第一項第十款之規定裁決罰鍰新台幣一千二百元；又於八
    十九年十二月二十四日十一時三分許，駕駛同輛自用小客車，在仁二路劃有黃線
    路段停車，經基隆市警察局交通警察隊發現，依道路交通管理處罰條例第五十六
    條第一項第四款之規定裁決罰鍰新台幣一千二百元。
三、異議人則辯稱：八十九年十一月四日八時二十五分許，駕駛車牌號碼Ｄ二—一一
    ０二號自用小客車，確實有在計時收費處所停車，惟僅停留甚短時間即離去，未
    收到繳費通知單，並非不繳；另八十九年十二月二十四日十一時三十分，在仁二
    路上，因見地上有隱約可見之白色停車格，雖不甚清晰但仍可一目瞭然，應為合
    法之停車格，而非禁止停車之處所云云。
四、經查：
（一）異議人於八十九年十一月四日八時二十五分，駕駛車牌號碼Ｄ二—一一０二號
      自用小客車，在計時收費處所停車而未繳費之事實，為異議人所自承，雖異議
      人辯稱：係未收到繳費單並非故意不繳云云，惟查，收費停車場之收費員於當
      日，將收費單夾在異議人自小客車之雨刷上，通知車主五日內繳費，因異議人
      五日內未繳費，收費停車亭之人員即將案子送至基隆市警察局交通警察隊，交
      由該警察隊製作罰單等情，業據證人錢文明證述明確（詳本院九十年六月十五
      日訊問筆錄）。是以本件確有開立繳費通知單甚明，另執勤警員本其維護交通
      秩序所為之舉發，自應受到合法、正確之推定。此外，異議人復無證據證明未
      收到繳費通知單，是其所辯，顯不足採。
（二）異議人於八十九年十二月二十四日十一時三十分，駕駛同前之自小客車，在仁
      二路劃有黃線路段停車之事實，業據證人即基隆市警察局交通警察隊警員田兆
      佑證述屬實（詳本院九十年六月二十九日訊問筆錄），而依據現場照片可知，
      異議人停車之處所，地上雖為隱約劃有白色標線之停車格，惟極不清晰，且其
      格內有延伸之黃色標線及圓筒蓋，顯然該處當時非合法停車格，此有現場照片
      數幀附卷可參，足證異議人停車之處所非合法停車格。從而，原處分機關援引
      首揭規定裁處罰鍰並無不當，本件異議為無理由，應予駁回。
據上論斷，應依道路交通案件處理辦法第十九條，裁定如主文。
中      華      民      國      九十      年      七      月    十七    日
              臺灣基隆地方法院交通法庭
                                            法  官  齊  潔
右正本證明與原本無異。
對於本件裁定如有不服，應於收受送達後五日內，向本院提出抗告書狀，敘述抗告之
理由，抗告於臺灣高等法院。
                                            書記官  林苑珍
中      華      民      國      九十      年      七      月    十八    日


司法院資訊處製作；財團法人民間司法改革基金會備份。
